# 无偿划转资产-可供出售金融资产

提问人：树梢新月弯弯 时间：2017-11-15 14:20:04
母公司将其持有的可供出售金融资产无偿划账给100%控股的子公司，子公司按照划转当日享有的被投资单位的净资产入账（可供出售按公允价值计量），相应增加可供出售金融资产和实收资本。资产划转后，被投资单位宣布发放以前年度股利（宣告和资产划转发生在同一年，但资产划转时并未宣告发放。）当年收到宣告发放的股利时，应如何做账？

回答人：chenyiwei
如无特殊情况（如该项无偿划转导致在子公司层面构成同一控制下合并），建议子公司按照该项金融资产在母公司个别报表层面的账面价值入账（考虑到无偿划转的特殊性）。后续收到股利，参照《企业会计准则解释第 3 号》第一条规定处理。

提问人：树梢新月弯弯 时间：2017-11-16 15:01:21
还需要在问一下。。已经按照净资入账金融资产，且工商变更（实收资本增加）已完成，入账后，被投资单位才宣告发放以前年度股利，此时金增加投资收益，是否与当时资产划转时按照被投资单位净资产入账金融资产存在冲突？确认的净资产中是否需要剔除后期宣告发放的现金股利，

回答人：chenyiwei
如前所述，按解释 3 号第一条规定处理。以股权转移时是否已经宣告为主要判断依据。